---
title: "401-collect"
date: today
params:
  name: "401-collect"
---

**Updated: `r format(Sys.time(), '%Y-%m-%d %H:%M:%S', tz = 'CET')` CET.**

```{r}
#| label: params
#| eval: !expr interactive()
#| include: false
params <- list(name = "401-collect")
```

```{r}
#| label: setup
#| include: false
#| message: false
#| warning: false
#| cache: false
wd <- "analyses"
if (basename(getwd()) != wd) {
    setwd(here::here(wd))
}
here::i_am(paste0(params$name, ".qmd"), uuid = "f93ee4b4-7cb9-4ead-99e4-fa8b51f7b75f")
qproj::proj_create_dir_target(params$name, clean = FALSE)

# convenience helpers
path_target <- qproj::proj_path_target(params$name)
path_source <- qproj::proj_path_source(params$name)
path_raw <- path_source("00-raw")
path_resource <- here::here(path_raw, "d00-resource")
path_data <- here::here(path_raw, paste0("d", params$name))
dir.create(path_raw, recursive = TRUE, showWarnings = FALSE)
dir.create(path_data, recursive = TRUE, showWarnings = FALSE)
dir.create(path_resource, recursive = TRUE, showWarnings = FALSE)
```

```{r}
#| label: packages
#| message: false
#| warning: false
#| cache: false
suppressPackageStartupMessages({
  library(here)
  library(conflicted)
  library(tidyverse)
  library(data.table)
  devtools::load_all()
})
# Resolve common dplyr / data.table / stats name clashes up front.
# Add more `conflicts_prefer()` calls below as needed.
conflicted::conflicts_prefer(
  dplyr::filter,
  dplyr::lag,
  dplyr::first,
  dplyr::last,
  dplyr::between,
  .quiet = TRUE
)
```

## Tasks

> **共享底座 step 1/6 · 数据源拉取**。映射 `shared-base-spec-v1.md §1–2`。
> 拉全「水产病原宿主」的 phage 基因组（v0 先 **P0 _Aeromonas_**）→ 原始基因组集 + 元数据，交 `402-dereplicate` 去冗。
> ⚠ 重型下载/检索在 shell/HPC 跑，原始结果落 `path_data`（`00-raw/d401-collect/`，手动放入）；qmd 负责命令记录 + 元数据归一化 → `path_target()`。

**上游**：无（pipeline 起点）。**外部源**：INPHARED(Millard) · NCBI GenBank/RefSeq(datasets/Entrez) · PhageScope · IMG/VR(JGI) · 宿主菌基因组提 prophage(geNomad/VIBRANT)。

**宿主清单（P0，待 PI 冻结 → 见 `shared-base-spec §8` TODO）**：_Aeromonas hydrophila / veronii / salmonicida_。P1/P2 见 spec §1。

### Task 1: 检索 + 下载（命令记录，HPC 执行）

```{r}
#| label: fetch-genomes
#| eval: false
# TODO[401-T1]: INPHARED 月度表下载 + NCBI datasets:
#   datasets download genome taxon 'txidNNNN[Organism] AND (phage OR bacteriophage)'
# TODO: PhageScope 补漏；宿主基因组 prophage 提取(geNomad/VIBRANT)
# 原始结果 → path_data("d401-collect") 或 path_target()
```

### Task 2: 元数据归一化 + 落表

```{r}
#| label: normalize-metadata
#| eval: false
# TODO[401-T2]: 宿主自由文本 → NCBI taxid 映射(人工+AI 校验歧义)
# TODO: 汇总 phage_id/source_db/host_taxid/host_name/genome_len → 一张原始清单
# write: write_tsv(df_raw_meta, path_target("raw_genomes_metadata.tsv"))
```

## Files written

These files have been written to the target directory, `r paste0("data/", params$name)`:

```{r}
#| label: list-files-target
knitr::kable(qproj::proj_dir_info(path_target(), tz = "CET"))
```
