---
title: "402-dereplicate"
date: today
params:
  name: "402-dereplicate"
---

**Updated: `r format(Sys.time(), '%Y-%m-%d %H:%M:%S', tz = 'CET')` CET.**

```{r}
#| label: params
#| eval: !expr interactive()
#| include: false
params <- list(name = "402-dereplicate")
```

```{r}
#| label: setup
#| include: false
#| message: false
#| warning: false
#| cache: false
wd <- "analyses"
if (basename(getwd()) != wd) {
    setwd(here::here(wd))
}
here::i_am(paste0(params$name, ".qmd"), uuid = "93f70533-e65b-4d05-9021-7ff6438a18fd")
qproj::proj_create_dir_target(params$name, clean = FALSE)

# convenience helpers
path_target <- qproj::proj_path_target(params$name)
path_source <- qproj::proj_path_source(params$name)
path_raw <- path_source("00-raw")
path_resource <- here::here(path_raw, "d00-resource")
path_data <- here::here(path_raw, paste0("d", params$name))
dir.create(path_raw, recursive = TRUE, showWarnings = FALSE)
dir.create(path_data, recursive = TRUE, showWarnings = FALSE)
dir.create(path_resource, recursive = TRUE, showWarnings = FALSE)
```

```{r}
#| label: packages
#| message: false
#| warning: false
#| cache: false
suppressPackageStartupMessages({
  library(here)
  library(conflicted)
  library(tidyverse)
  library(data.table)
  devtools::load_all()
})
# Resolve common dplyr / data.table / stats name clashes up front.
# Add more `conflicts_prefer()` calls below as needed.
conflicted::conflicts_prefer(
  dplyr::filter,
  dplyr::lag,
  dplyr::first,
  dplyr::last,
  dplyr::between,
  .quiet = TRUE
)
```

## Tasks

> **共享底座 step 2/6 · 质控 + 去冗**。映射 `shared-base-spec-v1.md §2–3`。
> 跨源合并 → CheckV 质控 → ≥95% ANI 去冗，保留代表序列 + 记录冗余成员，交 `403-annotate`。

**上游**：`path_source("401-collect", "raw_genomes_metadata.tsv")` + 序列。**外部工具**：CheckV(完整性/污染) · skani/dRep 或 anicalc+aniclust(≥95% ANI 聚类)。

### Task 1: CheckV 质控（命令记录，HPC 执行）

```{r}
#| label: checkv
#| eval: false
# TODO[402-T1]: checkv end_to_end <raw.fna> <out>；阈值 completeness ≥50% 或分级标注
```

### Task 2: 去冗聚类 → 代表序列

```{r}
#| label: dereplicate
#| eval: false
# TODO[402-T2]: ≥95% ANI 聚类，保留代表 + 冗余成员表
# write: path_target("derep_representatives.fna") / path_target("redundancy_members.tsv")
```

## Files written

These files have been written to the target directory, `r paste0("data/", params$name)`:

```{r}
#| label: list-files-target
knitr::kable(qproj::proj_dir_info(path_target(), tz = "CET"))
```
