---
title: "403-annotate"
date: today
params:
  name: "403-annotate"
---

**Updated: `r format(Sys.time(), '%Y-%m-%d %H:%M:%S', tz = 'CET')` CET.**

```{r}
#| label: params
#| eval: !expr interactive()
#| include: false
params <- list(name = "403-annotate")
```

```{r}
#| label: setup
#| include: false
#| message: false
#| warning: false
#| cache: false
wd <- "analyses"
if (basename(getwd()) != wd) {
    setwd(here::here(wd))
}
here::i_am(paste0(params$name, ".qmd"), uuid = "3bd8b521-0572-4b38-8621-e6c8fb4e976f")
qproj::proj_create_dir_target(params$name, clean = FALSE)

# convenience helpers
path_target <- qproj::proj_path_target(params$name)
path_source <- qproj::proj_path_source(params$name)
path_raw <- path_source("00-raw")
path_resource <- here::here(path_raw, "d00-resource")
path_data <- here::here(path_raw, paste0("d", params$name))
dir.create(path_raw, recursive = TRUE, showWarnings = FALSE)
dir.create(path_data, recursive = TRUE, showWarnings = FALSE)
dir.create(path_resource, recursive = TRUE, showWarnings = FALSE)
```

```{r}
#| label: packages
#| message: false
#| warning: false
#| cache: false
suppressPackageStartupMessages({
  library(here)
  library(conflicted)
  library(tidyverse)
  library(data.table)
  devtools::load_all()
})
# Resolve common dplyr / data.table / stats name clashes up front.
# Add more `conflicts_prefer()` calls below as needed.
conflicted::conflicts_prefer(
  dplyr::filter,
  dplyr::lag,
  dplyr::first,
  dplyr::last,
  dplyr::between,
  .quiet = TRUE
)
```

## Tasks

> **共享底座 step 3/6 · 主注释 pipeline**。映射 `shared-base-spec-v1.md §4`。复用 pc031 已验证工具链(Pharokka/Phold/Phynteny/vConTACT3)。
> 去冗基因组集 → 分类 + lifestyle + 宿主 + 基因注释，交 `404-safety` / `405-enzymes` / `406-master_table`。

**上游**：`path_source("402-dereplicate", "derep_representatives.fna")`。**外部工具**：
- 分类：geNomad + vConTACT3 + **VIRIDIC(family-level demarcation) + 多基因 proteomic tree(ViPTree/VICTOR)** + ICTV VMR → robust new-clade flag（非单基因）
- Lifestyle：BACPHLIP / PhaTYP；**宿主预测**：iPHoP(+CHERRY)
- 基因注释：Pharokka → Phold → Phynteny（复用 pc031 `112-phage_genome` 模式）

### Task 1: 分类 + lifestyle + 宿主（命令记录，HPC 执行）

```{r}
#| label: taxonomy-lifestyle-host
#| eval: false
# TODO[403-T1]: geNomad / vConTACT3 / VIRIDIC / ViPTree / BACPHLIP / iPHoP
```

### Task 2: 基因注释 Pharokka→Phold→Phynteny

```{r}
#| label: gene-annotation
#| eval: false
# TODO[403-T2]: 复用 pc031 R/utils.R::parse_vcontact3 等 parse 逻辑
# write: path_target("annotation_cds.tsv") / path_target("taxonomy.tsv") / path_target("lifestyle_host.tsv")
```

## Files written

These files have been written to the target directory, `r paste0("data/", params$name)`:

```{r}
#| label: list-files-target
knitr::kable(qproj::proj_dir_info(path_target(), tz = "CET"))
```
