---
title: "405-enzymes"
date: today
params:
  name: "405-enzymes"
---

**Updated: `r format(Sys.time(), '%Y-%m-%d %H:%M:%S', tz = 'CET')` CET.**

```{r}
#| label: params
#| eval: !expr interactive()
#| include: false
params <- list(name = "405-enzymes")
```

```{r}
#| label: setup
#| include: false
#| message: false
#| warning: false
#| cache: false
wd <- "analyses"
if (basename(getwd()) != wd) {
    setwd(here::here(wd))
}
here::i_am(paste0(params$name, ".qmd"), uuid = "96aa59f3-855e-431f-a470-0343e553499f")
qproj::proj_create_dir_target(params$name, clean = FALSE)

# convenience helpers
path_target <- qproj::proj_path_target(params$name)
path_source <- qproj::proj_path_source(params$name)
path_raw <- path_source("00-raw")
path_resource <- here::here(path_raw, "d00-resource")
path_data <- here::here(path_raw, paste0("d", params$name))
dir.create(path_raw, recursive = TRUE, showWarnings = FALSE)
dir.create(path_data, recursive = TRUE, showWarnings = FALSE)
dir.create(path_resource, recursive = TRUE, showWarnings = FALSE)
```

```{r}
#| label: packages
#| message: false
#| warning: false
#| cache: false
suppressPackageStartupMessages({
  library(here)
  library(conflicted)
  library(tidyverse)
  library(data.table)
  devtools::load_all()
})
# Resolve common dplyr / data.table / stats name clashes up front.
# Add more `conflicts_prefer()` calls below as needed.
conflicted::conflicts_prefer(
  dplyr::filter,
  dplyr::lag,
  dplyr::first,
  dplyr::last,
  dplyr::between,
  .quiet = TRUE
)
```

## Tasks

> **共享底座 step 5/6 · 杀菌酶注释** ⭐线①核心卖点。映射 `shared-base-spec §4 ⭐①` + `line2-db-schema enzymes 表` + `student-brief-A`。
> 注释结果 → depolymerase/endolysin/holin/spanin + 结构 → enzyme catalog，交 `406-master_table` + 线①。

**上游**：`path_source("403-annotate", ...)`。**外部工具**：depolymerase(PhaLP/dbAPIS/HMM) · endolysin · holin/spanin · 结构(ESMFold/AlphaFold + Foldseek vs PDB) · **暗物质挖掘 ProstT5/Phold**。
**差异化**：pan-domain 多家族，显式超越 EndoA3「71 个 M15_C 单 motif」(`10.1016/j.ijbiomac.2025.146934`)；跨 Aeromonas/Edwardsiella/Flavobacterium/Photobacterium。

### Task 1: 序列法酶检出（PhaLP/dbAPIS/HMM）

```{r}
#| label: enzyme-seq
#| eval: false
# TODO[405-T1]: depolymerase/endolysin/holin/spanin HMM 检出 + 结构域架构
```

### Task 2: AI 结构挖掘（ProstT5→Foldseek→Phold）

```{r}
#| label: enzyme-structure
#| eval: false
# TODO[405-T2]: 对 hypothetical/无 hit 基因做结构层远缘发现(暗物质酶)
# write: path_target("enzymes.tsv")
```

## Files written

These files have been written to the target directory, `r paste0("data/", params$name)`:

```{r}
#| label: list-files-target
knitr::kable(qproj::proj_dir_info(path_target(), tz = "CET"))
```
