---
title: "406-master_table"
date: today
params:
  name: "406-master_table"
---

**Updated: `r format(Sys.time(), '%Y-%m-%d %H:%M:%S', tz = 'CET')` CET.**

```{r}
#| label: params
#| eval: !expr interactive()
#| include: false
params <- list(name = "406-master_table")
```

```{r}
#| label: setup
#| include: false
#| message: false
#| warning: false
#| cache: false
wd <- "analyses"
if (basename(getwd()) != wd) {
    setwd(here::here(wd))
}
here::i_am(paste0(params$name, ".qmd"), uuid = "5d440882-5deb-4958-a1bf-2dccb7311cc6")
qproj::proj_create_dir_target(params$name, clean = FALSE)

# convenience helpers
path_target <- qproj::proj_path_target(params$name)
path_source <- qproj::proj_path_source(params$name)
path_raw <- path_source("00-raw")
path_resource <- here::here(path_raw, "d00-resource")
path_data <- here::here(path_raw, paste0("d", params$name))
dir.create(path_raw, recursive = TRUE, showWarnings = FALSE)
dir.create(path_data, recursive = TRUE, showWarnings = FALSE)
dir.create(path_resource, recursive = TRUE, showWarnings = FALSE)
```

```{r}
#| label: packages
#| message: false
#| warning: false
#| cache: false
suppressPackageStartupMessages({
  library(here)
  library(conflicted)
  library(tidyverse)
  library(data.table)
  devtools::load_all()
})
# Resolve common dplyr / data.table / stats name clashes up front.
# Add more `conflicts_prefer()` calls below as needed.
conflicted::conflicts_prefer(
  dplyr::filter,
  dplyr::lag,
  dplyr::first,
  dplyr::last,
  dplyr::between,
  .quiet = TRUE
)
```

## Tasks

> **共享底座 step 6/6 · master 注释表**。映射 `shared-base-spec §5`。
> 汇总各模块 → 一张三线共用 master 表(每行一 phage) + per-phage 卡片，**②号库 = 这张表的产品化**。

**上游**：`path_source("402-dereplicate")` + `path_source("403-annotate")` + `path_source("404-safety")` + `path_source("405-enzymes")`（均早于本步，DAG 合法）。
**schema**(spec §3 / line2-db-schema)：phage_id · source_db · host_taxid/name · genome_len · checkv_quality · lifestyle · taxonomy_family/genus · host_pred · n_vir · n_arg · lysogeny_flag · safety_grade · n_depolymerase · n_endolysin …

### Task 1: join 各模块输出 → master 表

```{r}
#| label: build-master
#| eval: false
# TODO[406-T1]: 按 phage_id join 402/403/404/405 输出
# write: path_target("master_annotation.sqlite") + path_target("master_annotation.parquet")
```

### Task 2: per-phage 卡片（②web 数据源）

```{r}
#| label: phage-cards
#| eval: false
# TODO[406-T2]: lifestyle + 宿主谱 + 安全 flag + 可用酶
# write: path_target("phage_cards/")
```

## Files written

These files have been written to the target directory, `r paste0("data/", params$name)`:

```{r}
#| label: list-files-target
knitr::kable(qproj::proj_dir_info(path_target(), tz = "CET"))
```
