---
title: "501-aeromonas_pangenome"
date: today
params:
  name: "501-aeromonas_pangenome"
---

**Updated: `r format(Sys.time(), '%Y-%m-%d %H:%M:%S', tz = 'CET')` CET.**

```{r}
#| label: params
#| eval: !expr interactive()
#| include: false
params <- list(name = "501-aeromonas_pangenome")
```

```{r}
#| label: setup
#| include: false
#| message: false
#| warning: false
#| cache: false
wd <- "analyses"
if (basename(getwd()) != wd) {
    setwd(here::here(wd))
}
here::i_am(paste0(params$name, ".qmd"), uuid = "a57fb2ed-ac05-41e4-8fb9-86127bf5e818")
qproj::proj_create_dir_target(params$name, clean = FALSE)

# convenience helpers
path_target <- qproj::proj_path_target(params$name)
path_source <- qproj::proj_path_source(params$name)
path_raw <- path_source("00-raw")
path_resource <- here::here(path_raw, "d00-resource")
path_data <- here::here(path_raw, paste0("d", params$name))
dir.create(path_raw, recursive = TRUE, showWarnings = FALSE)
dir.create(path_data, recursive = TRUE, showWarnings = FALSE)
dir.create(path_resource, recursive = TRUE, showWarnings = FALSE)
```

```{r}
#| label: packages
#| message: false
#| warning: false
#| cache: false
suppressPackageStartupMessages({
  library(here)
  library(conflicted)
  library(tidyverse)
  library(data.table)
  devtools::load_all()
})
# Resolve common dplyr / data.table / stats name clashes up front.
# Add more `conflicts_prefer()` calls below as needed.
conflicted::conflicts_prefer(
  dplyr::filter,
  dplyr::lag,
  dplyr::first,
  dplyr::last,
  dplyr::between,
  .quiet = TRUE
)
```

## Tasks

> **线① 入口 · _Aeromonas_ phage genus 级 pangenome + 多家族酶 catalog**。详见 `program-docs/student-brief-A-aeromonas-enzymes.md`。**学生 A 接手**。
> 定位：must-win 保底线，锚 Hp3；开工在综述 + 线② sprint 之后(DEC-D012)。
> ⚠ 别主打「first new Aeromonas family」(Chimallinviridae 已占)，框成 systematic pangenome + enzyme catalog。

**上游**：`path_source("406-master_table", "master_annotation.sqlite")` 取 _Aeromonas_ 子集 + `path_source("405-enzymes", "enzymes.tsv")`；Hp3 自有基因组作种子(pc031 `112-phage_genome`)。
**外部工具**：五法分类(VIRIDIC + mash + TerL ML 树 + ViPTree + VICTOR) · ESMFold/Foldseek。

### 步骤大纲（student-brief-A §分析步骤；学生 onboarding 后 use_qmd 拆细分步骤）

```{r}
#| label: line1-pangenome
#| eval: false
# 1. Aeromonas 子集 pangenome / genus-family 边界(五法)
# 2. 多家族酶多样性(pan-domain + AI 结构挖掘)
# 3. top 1–3 候选 → (Build/Test：合成伙伴 + 王高学 wet，**blocker，非本轮**)
```

## Files written

These files have been written to the target directory, `r paste0("data/", params$name)`:

```{r}
#| label: list-files-target
knitr::kable(qproj::proj_dir_info(path_target(), tz = "CET"))
```
