---
title: "601-safety_platform"
date: today
params:
  name: "601-safety_platform"
---

**Updated: `r format(Sys.time(), '%Y-%m-%d %H:%M:%S', tz = 'CET')` CET.**

```{r}
#| label: params
#| eval: !expr interactive()
#| include: false
params <- list(name = "601-safety_platform")
```

```{r}
#| label: setup
#| include: false
#| message: false
#| warning: false
#| cache: false
wd <- "analyses"
if (basename(getwd()) != wd) {
    setwd(here::here(wd))
}
here::i_am(paste0(params$name, ".qmd"), uuid = "7e41f943-2389-4ef4-ac84-357ba15e72a2")
qproj::proj_create_dir_target(params$name, clean = FALSE)

# convenience helpers
path_target <- qproj::proj_path_target(params$name)
path_source <- qproj::proj_path_source(params$name)
path_raw <- path_source("00-raw")
path_resource <- here::here(path_raw, "d00-resource")
path_data <- here::here(path_raw, paste0("d", params$name))
dir.create(path_raw, recursive = TRUE, showWarnings = FALSE)
dir.create(path_data, recursive = TRUE, showWarnings = FALSE)
dir.create(path_resource, recursive = TRUE, showWarnings = FALSE)
```

```{r}
#| label: packages
#| message: false
#| warning: false
#| cache: false
suppressPackageStartupMessages({
  library(here)
  library(conflicted)
  library(tidyverse)
  library(data.table)
  devtools::load_all()
})
# Resolve common dplyr / data.table / stats name clashes up front.
# Add more `conflicts_prefer()` calls below as needed.
conflicted::conflicts_prefer(
  dplyr::filter,
  dplyr::lag,
  dplyr::first,
  dplyr::last,
  dplyr::between,
  .quiet = TRUE
)
```

## Tasks

> **线② 入口 · 水产病原 phage 安全筛查/设计平台（数据层）**。详见 `student-brief-B-safety-platform.md` + `line2-db-schema.md`。**学生 B 接手**。
> 定位：最强 novelty(三方一致)，host 切分 + 治疗安全评分 + safe-phage 设计层。最先启动(与综述并行 sprint)；NAR 8/15 死线。
> ⚠ **web 工程在 `platform/`（FastAPI 骨架已 PI 预置）**；本 qmd 只管数据层(schema 冻结 / 安全规则 / 卡片导出)。

**上游**：`path_source("406-master_table")` + `path_source("404-safety")`。
**竞品对标**(须显式区分)：PhageScope / Sphae / IMG-VR v4 / PhagesDB / PhageDive / PhageLeads / FVD。

### 步骤大纲（student-brief-B + line2-db-schema）

```{r}
#| label: line2-data-layer
#| eval: false
# 1. 固化 DB schema(5 表) + 安全规则 → 喂 platform/ 后端
# 2. 治疗适配卡片导出
# 3. safe-phage 设计层 POC(溶原模块切除靶点，1 个)
# write: path_target("platform_db.sqlite")
```

## Files written

These files have been written to the target directory, `r paste0("data/", params$name)`:

```{r}
#| label: list-files-target
knitr::kable(qproj::proj_dir_info(path_target(), tz = "CET"))
```
