---
title: "701-virome_landscape"
date: today
params:
  name: "701-virome_landscape"
---

**Updated: `r format(Sys.time(), '%Y-%m-%d %H:%M:%S', tz = 'CET')` CET.**

```{r}
#| label: params
#| eval: !expr interactive()
#| include: false
params <- list(name = "701-virome_landscape")
```

```{r}
#| label: setup
#| include: false
#| message: false
#| warning: false
#| cache: false
wd <- "analyses"
if (basename(getwd()) != wd) {
    setwd(here::here(wd))
}
here::i_am(paste0(params$name, ".qmd"), uuid = "690eeaf7-5010-4d13-a3bb-a7b4fb97f66f")
qproj::proj_create_dir_target(params$name, clean = FALSE)

# convenience helpers
path_target <- qproj::proj_path_target(params$name)
path_source <- qproj::proj_path_source(params$name)
path_raw <- path_source("00-raw")
path_resource <- here::here(path_raw, "d00-resource")
path_data <- here::here(path_raw, paste0("d", params$name))
dir.create(path_raw, recursive = TRUE, showWarnings = FALSE)
dir.create(path_data, recursive = TRUE, showWarnings = FALSE)
dir.create(path_resource, recursive = TRUE, showWarnings = FALSE)
```

```{r}
#| label: packages
#| message: false
#| warning: false
#| cache: false
suppressPackageStartupMessages({
  library(here)
  library(conflicted)
  library(tidyverse)
  library(data.table)
  devtools::load_all()
})
# Resolve common dplyr / data.table / stats name clashes up front.
# Add more `conflicts_prefer()` calls below as needed.
conflicted::conflicts_prefer(
  dplyr::filter,
  dplyr::lag,
  dplyr::first,
  dplyr::last,
  dplyr::between,
  .quiet = TRUE
)
```

## Tasks

> **线③ 入口 · 养殖系统 virome landscape（降级支撑层）**。详见 `student-brief-C-virome-landscape.md` + `sprint-NAR-review-line2.md §6`。**学生 C 接手**。
> ⚠ **已 gating 降级**(DEC-D013)：水产 VLP/viral run≈0、可挖 bulk 仅 ~139 条 → **不独立成稿**，对 ~139 条中国/东南亚 bulk + carp 77 条做 **viral-from-bulk(geNomad/VIBRANT)** 二次挖掘，作线②/综述 landscape 支撑。
> **方法学立场**：VLP-first 或 bulk/VLP 严格分层(弃纯 bulk)。避让 RNA-metatranscriptome 单点竞品(bioRxiv 2025.10.19.683331)，锚 DNA-phage + 中国主养种。

**上游**：`path_source("406-master_table")` 作 reference + 外部 SRA(关键 accession：PRJNA905657 / 1046569 / 789348 / 1353574 / 843132，见 sprint §6；放 `00-raw/d701-virome_landscape/`)。

### 步骤大纲（student-brief-C §分析步骤）

```{r}
#| label: line3-virome
#| eval: false
# 1. protocol-aware SRA 审计(bulk/VLP 分层) → 纳入清单
# 2. QC / assembly → geNomad/VIBRANT → CheckV → vOTU
# 3. 比对底座 reference 标病原噬菌体 → landscape
```

## Files written

These files have been written to the target directory, `r paste0("data/", params$name)`:

```{r}
#| label: list-files-target
knitr::kable(qproj::proj_dir_info(path_target(), tz = "CET"))
```
